【裁判字號】    97,易,809
【裁判日期】    971225
【裁判案由】    違反毒品危害防制條例
【裁判全文】
臺灣新竹地方法院刑事判決               97年度易字第809號
公  訴  人  臺灣新竹地方法院檢察署檢察官
被      告  甲○○
                    弄4號
上列被告因違反毒品危害防制條例案件，經檢察官提起公訴（97
年度毒偵字第1776號），本院裁定改依簡式審判程序審理，判決
如下：
    主  文
甲○○施用第二級毒品，累犯，處有期徒刑伍月，如易科罰金，
以新台幣壹仟元折算壹日。扣案之第二級毒品壹包（含包裝袋毛
重共零點肆公克）、安非他命殘渣袋共貳個均沒收銷燬，吸食器
壹組、玻璃吸食器共玖支均沒收。
    事  實
一、甲○○前於民國88年間因施用毒品案件，經本院以88年度毒
    聲字第1665號裁定送觀察勒戒後，因無繼續施用毒品之傾向
    ，於88年9 月3 日執行完畢釋放，並於同日經臺灣新竹地方
    法院檢察署檢察官以88年度毒偵字第192 號為不起訴處分確
    定；又於同年間因違反毒品危害防制條例案件，經本院以88
    年度竹簡字第829 號判決判處有期徒刑4 月確定，於90年7
    月12日易科罰金執行完畢；又於91年間因施用第二級毒品案
    件，經本院以91年度毒聲字第747 號裁定送觀察勒戒後，因
    無繼續施用毒品之傾向，於91年12月30日執行完畢釋放，並
    於91年12月27日經臺灣新竹地方法院檢察署檢察官以88年度
    毒偵字第192 號為不起訴處分確定；復於93年間因連續施用
    第二級毒品案件，經本院以94年度易字第250 號判決判處有
    期徒刑6 月確定；再於94年間因竊盜案件，經臺灣高等法院
    以94年度上易字第1265號判決判處有期徒刑1 年確定；又於
    同年間因竊盜案件，經本院以94年度易字第490 號判決判處
    有期徒刑7 月確定，上開3 案件再經臺灣高等法院以94年度
    聲字第1219號裁定應執行有期徒刑1 年6 月確定，於95年12
    月30日縮刑期滿執行完畢（構成累犯）。詎仍不知悔改，復
    基於施用第二級毒品安非他命之犯意，於97年9 月3 日上午
    某時許（起訴書原記載於97年9 月4 日16時50分許親自採集
    尿液時回溯96小時內之某時，應予補充更正）在其位於新竹
    縣竹北市○○路40號3 樓305 室之居所內，以將安非他命置
    入玻璃球內燒烤後吸食其霧化氣體之方式，施用第二級毒品
    安非他命1 次，嗣為警於97年9 月4 日15時40分許持本院核
    發之搜索票前往甲○○上開居所搜索時，當場查獲安非他命
    殘渣袋2 個、吸食器1 組、玻璃吸食器8 支，又經甲○○同
    意搜索其所有之車牌號碼5485-EX 自小客車內，查獲安非他
    命1 包（重量如主文所示）、玻璃吸食器1 支，嗣經同意採
    尿送驗結果，乃呈第二級毒品安非他命代謝物陽性反應，始
    悉上情。
二、案經新竹縣政府警察局報請臺灣新竹地方法院檢察署檢察官
    偵查後起訴。
    理  由
一、本件被告甲○○所犯為死刑、無期徒刑或最輕本刑為3 年以
    上有期徒刑以外之罪，其於準備程序中就被訴事實為有罪之
    陳述，經本院告知簡式審判程序之旨，並聽取公訴人之意見
    後，依刑事訴訟法第273 條之1 第1 項規定，本院裁定改依
    簡式審判程序審理，合先敘明。
二、認定被告犯罪之證據：
  (一)被告於警詢及審判中之自白。
  (二)扣案之安非他命1 包（重量如主文所示）、安非他命殘渣袋
    2 包、吸食器1 組、玻璃吸食器9 支。
  (三)詮昕科技股份有限公司於97年 9月15日之濫用藥物尿液檢驗
    報告1份。
  (四)被告親自採集封瓶之尿液檢體（檢體編號A230) 。
  (五)新竹縣政府警察局分局毒品犯罪嫌疑人尿液採驗作業管制紀
    錄1份。
三、被告有如事實欄所載之觀察勒戒前科紀錄，有臺灣高等法院
    被告前案紀錄表1 份在卷可稽，其本次所犯施用第二級毒品
    安非他命之犯行，距離上開91年12月30日觀察勒戒執行完畢
    時間雖已逾5 年，然因被告於此5 年內曾再因施用毒品犯行
    而經法院判處罪刑確定，顯見觀察、勒戒並無法協助被告戒
    除毒癮，而無再予裁定送觀察、勒戒或戒治之必要，其本件
    之施用毒品犯行，依法即應予以追訴、科刑處罰。故核被告
    所為，係違反毒品危害防制條例第10條第2 項之施用第二級
    毒品罪。被告持有第二級毒品安非他命後進而施用，其持有
    之低度行為為施用之高度行為所吸收，不另論罪。被告前因
    上開案件受有期徒刑之宣告，甫於95年12月30日執行完畢，
    有上開被告前案紀錄在卷可參，其於上開徒刑執行完畢後5
    年內，故意再犯本件有期徒刑以上之罪，為累犯，應依刑法
    第47條第1 項規定加重其刑。爰審酌被告前已有施用毒品之
    不良素行，經觀察、勒戒、徒刑宣告後，竟再度施用足以導
    致精神障礙及生命危險之成癮性毒品安非他命，可知缺乏拒
    用毒品之決心及悔改之意，兼以施用毒品危害施用者之神經
    中樞，使施用者產生幻聽及幻想之症狀，不僅對施用者之健
    康產生不良之影響，同時因幻聽及幻想結果亦可能對公共秩
    序產生危害，惟念其施用毒品乃自戕一己之身體健康，對社
    會造成之危害尚非直接鉅大，且犯後於審判中終知能坦承犯
    行，態度良好，被告犯行於連續犯廢止後須一罪一罰，所受
    刑罰已較以往更重等一切情狀，量處如主文所示之刑，並諭
    知易科罰金之折算標準。扣案之第二級毒品安非他命1 包（
    重量如主文所示，其上之包裝袋客觀上殘留有些微毒品，依
    鑑定實務難與毒品析離，應視同毒品併予沒收銷燬）、沾染
    有毒品安非他命之殘渣袋2 個（應視同毒品併予沒收銷燬，
    理由同上），均係毒品違禁物，均應依毒品危害防制條例第
    18條第1 項前段規定，不論屬於犯人與否，宣告沒收銷燬。
    另扣案之吸食器1 組、玻璃吸食器9 支，均為被告所有供施
    用第二級毒品所用之物，業經被告自承在卷，應依刑法第38
    條第1 項第2 款之規定宣告沒收。
據上論斷，應依刑事訴訟法第273 條之1 第1 項、第299 條第1
項前段，毒品危害防制條例第10條第2 項、第18條第1 項前段，
刑法第11條、第47條第1 項、第41條第1 項前段、第38條第1 項
第2 款，判決如主文。
本案經檢察官王唯怡到庭執行職務。
中    華    民    國    97    年    12    月    25    日
                        刑事第二庭  法  官  蔡川富
以上正本證明與原本無異。
如不服本判決應於收受本判決後十日內向本院提出上訴書狀，其
未敘述上訴理由者，並得於提起上訴後十日內向本院補提理由書
狀( 均須按他造當事人之人數附繕本 )「切勿逕送上級法院」。
中    華    民    國    97    年    12    月    25    日
                                    書記官  陳秀子
附錄本案論罪科刑法條全文：
毒品危害防制條例第10條
施用第1級毒品者，處6月以上5年以下有期徒刑。
施用第2級毒品者，處3年以下有期徒刑。


司法院資訊處製作；財團法人民間司法改革基金會備份。
